# Início

```{r}
install.packages("tidyverse")
install.packages("palmerpenguins")
```

```{r}
library("tidyverse")
library(palmerpenguins)
```

```{r}
?penguins
```

```{r}
glimpse(penguins)
```

```{r}
ggplot(
    data = penguins,
    mapping = aes(
        x = flipper_length_mm,
        y = body_mass_g,
        color = species
    )
) +
    geom_point()
```

```{r}
ggplot(
    data = penguins,
    mapping = aes(
        x = species,
        y = bill_depth_mm,
        # color=species
    )
) +
    geom_boxplot()
```

```{r}
# ggplot( data = penguins ) + geom_point()
```

```{r}
ggplot(
    data = penguins,
    mapping = aes(
        x = body_mass_g,
        y = flipper_length_mm
    )
) +
    geom_point()
```

```{r}
ggplot(
    data = penguins,
    mapping = aes(
        x = body_mass_g,
        y = flipper_length_mm
    )
) +
    geom_point(
        na.rm = TRUE,
    ) +
    labs(
        caption = "Os dados vêm do pacote palmerpenguins",
    )
```

```{r}
ggplot(
    data = penguins,
    mapping = aes(
        x = flipper_length_mm,
        y = body_mass_g,
        color = bill_depth_mm,
    ),
) +
    geom_point() +
    geom_smooth(
        na.rm = TRUE,
    )
```

```{R}
ggplot(
    data = penguins,
    mapping = aes(x = flipper_length_mm, y = body_mass_g, color = island)
) +
    geom_point() +
    geom_smooth(se = FALSE)
```

```{R}
ggplot(
    data = penguins,
    mapping = aes(x = flipper_length_mm, y = body_mass_g)
) +
    geom_point() +
    geom_smooth()
```

```{R}
ggplot() +
    geom_point(
        data = penguins,
        mapping = aes(x = flipper_length_mm, y = body_mass_g)
    ) +
    geom_smooth(
        data = penguins,
        mapping = aes(x = flipper_length_mm, y = body_mass_g)
    )
```

# Aula 4 - 16/01/23

```{r}
library(nycflights13)
library(tidyverse)
```

```{r}
# flights
# glimpse(flights)
# view(flights)
glimpse(flights)
```

```{r}
flights |>
    filter(arr_delay > 120)

flights |>
    filter(month == 1, day == 1)

flights |>
    filter(month == 1 & day == 1)

flights |>
    filter(month == 1 | month == 2)
```

```{r}
flights |>
    filter(month == 1 | 2) # Ele considera o "| 2" como se fosse um true

# arrange() ordena
```

```{r}
flights |>
    filter(dep_delay <= 10 & dep_delay >= -10) |>
    arrange(desc(arr_delay))
```

```{r}
flights |>
    filter(abs(dep_delay) <= 10) |> # Minha tentativa
    arrange(desc(arr_delay))

flights |>
    distinct(origin, dest)
```

```{r}
flights |>
    distinct()
```

Mudando colunas:

Mutate()

```{r}
flights |>
    mutate(
        gain = dep_delay - arr_delay,
        speed = distance / air_time * 60,
        .before = 2
    )

flights |>
    mutate(
        gain = dep_delay - arr_delay,
        speed = distance / air_time * 60,
        .after = 3
    )

flights |>
    mutate(
        gain = dep_delay - arr_delay,
        speed = distance / air_time * 60,
        .after = 3,
        .keep = "used" # apenas mantém as colunas usadas
    )
```

select()

permite selecionar quais as colunas desejadas

de uma coluna a outra: select(nomeDaColuna1 : nomeDaColuna2)

todas menos de uma a outra: select(!nomeDaColuna1 : nomeDaColuna2)

?select

```{r}
flights |>
    select(novoNome = nomeAntigo)
flights |>
    rename(...)
flights |>
    relocate()
```

```{r}
flights |>
    group_by(month) |>
    summarize(
        delay = mean(dep_delay, na.rm = TRUE)
    )
```

```{r}
flights |>
    group_by(month) |>
    summarize(
        delay = mean(dep_delay, na.rm = TRUE)
    )
```

slice_head(n = 1)

slice_tail(n = 1)

slice_min (x, n = 1)

slice_max (x, n = 1)

slice_sample (n = 1)

summarize: vai resumir um grupo de linhas segundo um determinado conjunto de critérios/valores

# Resolvendo a lista 3

## 4.2.5 Exercícios sobre linhas

### 1. Escreva o código para encontrar todos os voos que

#### Tiveram um atraso de chegada de duas ou mais horas

```{r}
flights |>
    filter(arr_delay >= 120) |>
    relocate(arr_delay)
```

Voaram para Houston (IAH ou HOU)

```{r}
flights |>
    filter(dest %in% c("IAH", "HOU")) |>
    relocate(dest)
```

Foram operados pela United, American ou Delta

```{r}
flights |>
    filter(carrier %in% c("DL", "AA", "UA")) |>
    relocate(carrier)
```

Partiu no verão (julho, agosto e setembro)

```{r}
flights |>
    filter(month %in% c(7, 8, 9)) |>
    relocate(month)
```

Chegou com mais de duas horas de atraso, mas não saiu atrasado

```{r}
flights |>
    filter(arr_delay > 120 & dep_delay <= 0) |>
    relocate(arr_delay, dep_delay)
```

Atrasaram-se em pelo menos uma hora, mas compensaram mais de 30 minutos de voo - DÚVIDA

```{r}
flights |>
    filter(dep_delay >= 60 & arr_delay < -30) |>
    relocate(arr_delay, dep_delay) # chegou 30 min adiantado

# flights |> filter(dep_delay >= 60 & arr_delay < -150) |> relocate(arr_delay, dep_delay) # opção 2: Finalizou com 30 min de adianto
# flights |> filter(dep_delay >= 60 & dep_delay - arr_delay > 30) |> relocate(arr_delay, dep_delay) # Daniel?
```

### 

2.  Ordene o dataset flights para encontrar os voos com os maiores atrasos de partida. Encontre os voos que partiram mais cedo pela manhã.

```{r}
flights |>
    arrange(desc(dep_delay)) |>
    relocate(dep_delay)
```

### Encontre os voos que partiram mais cedo pela manhã.

```{r}
flights |>
    arrange(dep_time) |>
    relocate(dep_time)
```

### 

3.  Ordene o dataset flights para encontrar os voos mais rápidos (dica: é um cálculo)

```{r}
flights |>
    mutate(speed = distance / air_time * 60) |>
    arrange(desc(speed)) |>
    relocate(speed, distance, air_time)
```

### 

4.  Houve pelo menos um voo em cada dia do ano 2013?

```{r}
flights |>
    filter(year == 2013) |>
    group_by(month) |>
    summarize(data = unique(day, na.rm = TRUE))
```

```{r}
flights |>
    distinct(day, month) |>
    summarize(Tem365 = n() == 365)
```

5.  Quais voos viajaram a maior distância? Quais viajaram as distâncias mais curtas?

```{r}
flights |>
    arrange(desc(distance)) |>
    relocate(distance)
```

```{r}
flights |>
    arrange(distance) |>
    relocate(distance)
```

Faz diferença a ordem que você usa \*filter()\* e \*arrange()\* se for usar os dois? Por que ou por que não? Considere os resultados e o trabalho que as funções vão ter que fazer.

```{r}
flights |>
    arrange(desc(distance)) |>
    relocate(distance)
```

## 

4.3.5 Exercícios sobre colunas

Compare `air_time` com `arr time - dep_time`. O que você espera ver? O que você viu? O que precisa fazer para consertar?

Esperava ver duas colunas com valores iguais. Colunas com valores diferentes.

```{r}
# ?flights

flights |>
    mutate(arr_dep_time = arr_time - dep_time, dif = arr_dep_time - air_time) |>
    # relocate (air_time, arr_dep_time, dif, .before = 1) |>
    # select (air_time, arr_dep_time, dif) |>
    arrange(desc(dif)) |>
    select(
        dif,
        air_time,
        sched_dep_time,
        dep_time,
        dep_delay,
        sched_arr_time,
        arr_time,
        arr_delay
    )
```

```{r}
convert_time <- function(timeInHHMM) {
    var <- 60 * (timeInHHMM %/% 100) + (timeInHHMM %% 100)
    return(var)
}
flights |>
    mutate(
        arr_time_min = convert_time(arr_time),
        dep_time_min = convert_time(dep_time),
        calc_air_time = arr_time_min - dep_time_min,
        diff = air_time - calc_air_time,
        .keep = "used"
    )
```

Compare `dep_time`, `sched_dep_time` e `dep_delay`. Como você espera que esses três números se relacionem?

```{r}
flights |>
    mutate(
        #  .keep = "used",
        dep_delay_2 = dep_time - sched_dep_time,
        strange_difference = dep_delay - dep_delay_2
    ) |>
    # arrange(strange_difference) |>
    relocate(strange_difference, .before = 1) |>
    arrange(
        # desc(strange_difference)
        # strange_difference
    ) |>
    filter(strange_difference == 40)
```

O que acontece se você incluir um nome de variável múltiplas vezes em uma chamada `select()`?

```{r}
flights |>
    select(day, day, year, day, year)
```

O que a função `any_of()` faz? Como ela pode ser útil com o seguinte vetor?

```{r}
variables <- c("year", "month", "day", "dep_delay", "arr_delay")
flights |>
    select(any_of(variables))
```

Execute o seguinte código:

```{r}
select(flights, contains("TIME"))
```

Como as funções auxiliares (helper functions) de `select()` lidam com esse caso por padrão?

Como podemos alterar esse padrão?

## 

4.4.6 Exercícios sobre grupos

1\. Qual operadora tem os piores atrasos?

Desafio: você consegue separar os efeitos de aeroportos ruins versus companhias aéreas ruins?

Por que/por que não?

Dica: pense em

```{r}
flights |>
    mutate(delays = dep_delay + arr_delay) |>
    group_by(carrier) |>
    summarize(tot_delays = sum(delays, na.rm = TRUE)) |>
    arrange(desc(tot_delays)) |>
    slice_head(n = 3)
```

```{r}
flights |>
    group_by(carrier) |>
    summarise(arr_delay = mean(arr_delay, na.rm = TRUE)) |>
    arrange(desc(arr_delay)) |>
    slice_head(n = 3)
```

```{r}
flights |>
    mutate(delays = dep_delay) |>
    group_by(origin) |>
    summarize(tot_delays = sum(delays, na.rm = TRUE)) |>
    arrange(desc(tot_delays)) |>
    slice_head(n = 3)
```

```{r}
flights |>
    mutate(delays = arr_delay) |>
    group_by(dest) |>
    summarize(tot_delays = sum(delays, na.rm = TRUE)) |>
    arrange(desc(tot_delays)) |>
    slice_head(n = 3)
```

```{r}
flights |>
    group_by(dest) |>
    slice_tail(n = 1, order_by = arr_delay)
```

### 2. Encontre o voo mais atrasado para cada destino

```{r}
flights |>
    mutate(delays = dep_delay + arr_delay, .keep = "all", .before = 1) |>
    group_by(dest) |>
    arrange(delays) |>
    relocate("dest", .before = 1) |>
    slice_head(n = 1)
```

### 3. Como os atrasos variam ao longo do dia? Ilustre a resposta com um gráfico.

```{r}

```

```{r}
flights |>
    mutate(delays = dep_delay + arr_delay, new_dep_time = 60 * (dep_time %/% 100) + (dep_time %% 100)) |>
    group_by(new_dep_time) |>
    summarise(time_delay = mean(delays, na.rm = TRUE)) |>
    ggplot(
        mapping = aes(
            x = new_dep_time,
            y = time_delay,
        )
    ) +
    geom_smooth(na.rm = TRUE)
```

### 4. O que acontece se você fornecer um n negativo para slice_min() e as suas amigas?

```{r}
?slice_head()
flights |>
    group_by(month) |>
    arrange(day) |>
    slice_head(n = -4)
```

### 5. Explique o que count() significa em termos dos verbos dplyr que você aprendeu. O que faz o argumento sort?

```{r}
?sort()
```

### 6. Suponha que você tem o seguinte data frame:

```{r}
df <- tibble(
    x = 1:5,
    y = c("a", "b", "a", "a", "b"),
    z = c("K", "K", "L", "L", "K")
)
```

```{r}
df
```

```{r}
df |>
    group_by(y)
```

```{r}
df |>
    arrange(y)
```

```{r}
df |>
    group_by(y) |>
    summarize(mean_x = mean(x))
```

```{r}
df |>
    group_by(y, z) |>
    summarize(mean_x = mean(x))
```

```{r}
df |>
    group_by(y, z) |>
    summarize(
        mean_x = mean(x),
        .groups = "drop"
    )
```

```{r}
df |>
    group_by(y, z) |>
    summarize(mean_x = mean(x))
```

```{r}
df |>
    group_by(y, z) |>
    mutate(mean_x = mean(x))
```
