# testeasd

## Codes

```{r}
library(tidyverse)
```

```{r}
library(rio)
dados <- import("https://dados.gov.br/dataset/exemplo/arquivo.csv")
```

```{r}
link <- "http://dadosabertos.cnpq.br/pt_BR/dataset/bed8fae4-ce1d-433c-bb66-96051033a029/resource/c62837e9-4445-48a6-a782-e1b04eacab0d/download/resultado_dados_abertos_2020.zip"
read_csv(link)
```

```{r}
teste1 <- "->"
teste2 <- "<-"
teste3 <- paste(teste1, teste2, sep = "")
teste3
```

```{r}
test_db <- "A;B;C\nX;1,1;X\nX;2,2;X\nX;3,3;X"
read_delim(test_db, delim = ";")
```

```{r}
test_db <- "A;B;C\nX;1,1;X\nX;2,2;X\nX;3,3;X"
readed_table <- read.table(
    sep = ";",
    dec = ",",
    header = TRUE
)
test <- tibble(readed_table)
test
```

```{r}
test_db_2 <- "A,B,C\nX,11/11/1111,X\nX,22/22/2222,X\nX,33/33/3333,X"
a <- read_csv(
    test_db_2
)
a
```

```{r}
separate(a, B, into = c("dia", "mes", "ano"), sep = "/")
```

```{r}
# Tentando fazer a listagem de nomes

years <- c(2004:2021)
semesters <- c("-01", "-02")
expanded_grid <- expand.grid(years, semesters)
all_file_codes <- sort(paste0(expanded_grid$Var1, expanded_grid$Var2))
all_file_codes

# result <- sort(paste(rep(years, each = 2), rep(semesters, times = 3), sep = ""))
# result
```

```{r}
# Testando validade de NA

db_test <- data.frame(
    col1 = c(1, 2, NA, NA),
    col2 = c(NA, "b", NA, "d")
)

any(is.na(db_test))
# Output: TRUE

complete.cases(db_test)
# Output: [1]  TRUE FALSE FALSE  TRUE
```

```{r}
testing_db <- read_csv("A,B\n1,2\n1,NA\nNA,2\nNA,NA\n1,2\n")
testing_db
# testing_db |>
#     filter_all(any_vars(is.na(.)))
testing_db[complete.cases(testing_db), ]

# filter(rowSums(is.na(.)) > 0)
```

```{r}
library(tidyverse)
library(janitor)
years <- c(2004:2008)
semesters <- c("-01", "-02")
expanded_grid <- expand.grid(years, semesters)
all_file_codes <- sort(paste0(expanded_grid$Var1, expanded_grid$Var2))
sufix <- "ca-"
extension <- ".csv"
all_complete_file_codes <- paste0(sufix, all_file_codes, extension)
data_path <- "TrabalhoFinal/FuelDB/"
files_to_be_imported <- paste0(data_path, all_complete_file_codes)
file_path <- files_to_be_imported

interesting_cols <- c(12, 11, 13)
imported_test_db <- read_csv2(
    file = file_path,
    # col_select = interesting_cols,
    col_select = all_of(interesting_cols),
    name_repair = "universal",
    locale = locale(
        decimal_mark = ","
    ),
    col_types = cols(
        Data.da.Coleta = col_date(
            format = "%d/%m/%Y"
        ),
        Produto = col_factor()
    )
)
imported_test_db |>
    pivot_wider(
        names_from = Produto,
        values_from = Valor.de.Venda
    )
```

## Others

#### Testando definição dos presidentes

```{r}
teste_data <- tibble(
    data = seq(
        as.Date("2004-01-01"),
        as.Date("2022-12-31"),
        by = "day"
    )
)
teste_data <- teste_data |>
    mutate(
        ano = format(data, "%Y"),
        mes = format(data, "%m"),
        dia = format(data, "%d")
    ) |>
    mutate(
        B = ifelse(
            parse_integer(mes) >= 3 & parse_integer(mes) <= 10,
            "férias",
            "não férias"
        )
    )
teste_data |> print(n = 365)
```

#### Agora testando por intervalos

```{r}
lula1 <- seq(as.Date("2003-01-01"), as.Date("2006-12-31"), by = "day")
lula2 <- seq(as.Date("2007-01-01"), as.Date("2010-12-31"), by = "day")
dilm1 <- seq(as.Date("2011-01-01"), as.Date("2014-12-31"), by = "day")
dilm2 <- seq(as.Date("2015-01-01"), as.Date("2016-08-31"), by = "day")
temer <- seq(as.Date("2016-09-01"), as.Date("2018-12-31"), by = "day")
bolso <- seq(as.Date("2019-01-01"), as.Date("2022-12-31"), by = "day")
presidentes_l <- list(
    l1 = lula1,
    l2 = lula2,
    d1 = dilm1,
    d2 = dilm2,
    tm = temer,
    bn = bolso
)
presidentes_c <- c(
    lula1,
    lula2,
    dilm1,
    dilm2,
    temer,
    bolso
)
```
```{r}
presidentes_l$l1
```
```{r}
presidentes_c[1462]
```

#### Checar pertencimento
```{r}
get_president_by_date <- function(myDate) {
    resultado <- case_when(
        myDate %in% presidentes_l$l1 ~ "lula 1",
        myDate %in% presidentes_l$l2 ~ "lula 2",
        myDate %in% presidentes_l$d1 ~ "dilma 1",
        myDate %in% presidentes_l$d2 ~ "dilma 2",
        myDate %in% presidentes_l$tm ~ "temer",
        myDate %in% presidentes_l$bn ~ "bolsonaro",
        TRUE ~ "Outro"
    )
    return(resultado)
}

data_especifica <- as.Date("2001-02-01")
get_president_by_date(data_especifica)
# data_especifica %in% presidentes_l$bn
```
#### teste com interval
```{r}
library(tidyverse)

lulinha <- interval(ymd("2003-01-01"), ymd("2006-12-31"))
data_especifica <- as.Date("2004-02-01")
data_especifica %within% lulinha
```

```{r}
library(lubridate)
library(dplyr)
```

#### Definição de presidentes por intervalos

```{r}
lula1 <- interval(ymd("2003-01-01"), ymd("2006-12-31"))
lula2 <- interval(ymd("2007-01-01"), ymd("2010-12-31"))
dilm1 <- interval(ymd("2011-01-01"), ymd("2014-12-31"))
dilm2 <- interval(ymd("2015-01-01"), ymd("2016-08-31"))
temer <- interval(ymd("2016-09-01"), ymd("2018-12-31"))
bolso <- interval(ymd("2019-01-01"), ymd("2022-12-31"))
presidentes_l <- list(
    l1 = lula1,
    l2 = lula2,
    d1 = dilm1,
    d2 = dilm2,
    tm = temer,
    bn = bolso
)
get_president_by_date <- function(myDate) {
    resultado <- case_when(
        myDate %within% presidentes_l$l1 ~ "lula 1",
        myDate %within% presidentes_l$l2 ~ "lula 2",
        myDate %within% presidentes_l$d1 ~ "dilma 1",
        myDate %within% presidentes_l$d2 ~ "dilma 2",
        myDate %within% presidentes_l$tm ~ "temer",
        myDate %within% presidentes_l$bn ~ "bolsonaro",
        TRUE ~ "Outro"
    )
    return(resultado)
}
```

#### Checar pertencimento
```{r}
data_especifica <- as.Date("2019-02-01")
get_president_by_date(data_especifica)
```

#### subtração de datas

```{r}
minha_data_base <- ymd("0000-01-01")
minha_data_1 <- ymd("2004-01-01")
minha_data_2 <- ymd("2004-02-01")
data_dif <- minha_data_2 - minha_data_1
data_dif
data_3 <- minha_data_base + data_dif
data_3
```

#### appendando c

```{r}
abluble <- c("1", "2")
abluble <- append(abluble, "3")
```

#### Datas
```{r}
datinha <- as.Date("0001-01-01")
datinha + datinha
```

```{r}
data_inicial <- ymd("0001-01-01")
impeacht <- transforming_db |>
    filter(presidentes == "Dilma 2") |>
    mutate(data = data_inicial + (data - min(data))) |>
    arrange(desc(data)) |>
    slice_head(n = 1) |>
    select(data)
impeacht_date <- transforming_db$data
as.Date()
```

```{r}
testing <- transformed_db |>
    group_by(presidentes) |>
    mutate(
        data = data +
            if_else(
                presidentes == "Temer",
                impeacht_date - as.Date(data_inicial),
                as.Date(data_inicial) - as.Date(data_inicial)
            )
    )
```
```{r}
testing |> filter(presidentes == "Temer")
```

## O que aconteceu com o Lula?

```{r}
transforming_db |>
    select(-valor) |>
    filter(presidentes == "Lula 1") |>
    print(n = 600)
```
```{r}
transformed_db |>
    select(-valor) |>
    filter(presidentes == "Lula 1") |>
    print(n = 600)
```
```{r}
minha_data_base <- ymd("0001-01-01")
defasagem_do_lula <- (ymd("2004-05-10") - ymd("2003-01-01"))
minha_data_base - minha_data_base
```
```{r}
imported_db |>
    distinct(Data.da.Coleta) |>
    slice_max(Data.da.Coleta)
```
```{r}
imported_db |>
    distinct(Data.da.Coleta) |>
    slice_min(Data.da.Coleta)
```
```{r}
imported_db |>
    distinct(Revenda) |>
    arrange(desc(Revenda)) |>
    print(n = 200)
```
```{r}
years <- c(2004:2021)
semesters <- c("-01", "-02")
expanded_grid <- expand.grid(years, semesters)
all_file_codes <- sort(paste0(expanded_grid$Var1, expanded_grid$Var2))
all_file_codes <- append(all_file_codes, "2022-01")
sufix <- "ca-"
extension <- ".csv"
all_complete_file_codes <- paste0(sufix, all_file_codes, extension)
all_complete_file_codes
```
## Descartado

### Obter a média dos preços por cada mês

```{r}
glimpse(tidying_db)
a <- tidying_db |>
    mutate(
        ano = format(data, "%Y"),
        mes = format(data, "%m"),
        dia = format(data, "%d")
    ) |>
    group_by(ano, mes) |>
    summarise(valor = mean(valor)) |>
    ungroup()
glimpse(a)
```
```{r}
b <- a |>
    mutate(data = as.Date(paste0(ano, "-", mes, "-", "01"))) |>
    select(-ano, -mes)
```
```{r}
glimpse(b)
```
### Obter a média dos preços por ano


```{r}
glimpse(tidying_db)
a <- tidying_db |>
    mutate(
        ano = format(data, "%Y"),
        mes = format(data, "%m"),
        dia = format(data, "%d")
    ) |>
    group_by(ano) |>
    summarise(valor = mean(valor)) |>
    ungroup()
glimpse(a)
```
```{r}
b <- a |>
    mutate(data = as.Date(paste0(ano, "-", "01", "-", "01"))) |>
    select(-ano)
```
```{r}
glimpse(b)
```


### Conversão de data

```{r}
transformed_db <- minimal2 |>
    group_by(presidentes) |>
    mutate(
        ano = parse_integer(format(data, "%Y")),
        mes = parse_integer(format(data, "%m"))
        # dia = parse_integer(format(data, "%d"))
    ) |>
    # select(-data) |>
    mutate(
        semestre = (ano - 1) * 2 + if_else(mes < 7, 1, 2) - 1
    ) |>
    select(-valor) |>
    # distinct(ano, mes) |>
    print(n = 48)

# transformed_db
```

### BASESTART
```{r}
library(janitor)
library(tidyverse)
library(lubridate)
years <- c(2004:2021)
semesters <- c("-01", "-02")
expanded_grid <- expand.grid(years, semesters)
all_file_codes <- sort(paste0(expanded_grid$Var1, expanded_grid$Var2))
all_file_codes <- append(all_file_codes, "2022-01")
sufix <- "ca-"
extension <- ".csv"
all_complete_file_codes <- paste0(sufix, all_file_codes, extension)
data_path <- "TrabalhoFinal/FuelDB/"
files_to_be_imported <- paste0(data_path, all_complete_file_codes)
# file_path <- files_to_be_imported[3]
file_path <- files_to_be_imported

interesting_cols <- c(12, 11, 13)
imported_db <- read_csv2(
    file = file_path,
    # col_select = interesting_cols,
    # col_select = all_of(interesting_cols),
    name_repair = "universal",
    locale = locale(
        decimal_mark = ","
    ),
    col_types = cols(
        Data.da.Coleta = col_date(
            format = "%d/%m/%Y"
        ),
        Produto = col_factor()
    )
)
```

```{r}
tidying_db |>
    filter(produto == "GASOLINA") |>
    count()
```
```{r}
tidying_db
```

# scale_x_date(
#   date_breaks = "1 year",
#   date_labels = "%Y"
# ) +
