# Exercícios 4ª semana: L5 - Data Import

```{r}
library(tidyverse)
library(tidyr)
```

## 1. Qual função você utilizaria para ler um arquivo cujos campos são separados por "|"

A função que eu usaria é a "read_delim()", visto que com ela posso definir manualmente qual será o caractere utilizado para separar as colunas.

Exemplo:
```{r}
fake_csv <- "\
X|Y|Z
1|2|3
2|6|12
4|18|48
"
read_delim(fake_csv, "|")
```

## 2. Além de `file`, `skip`, e `comment`, quais outros argumentos `read_csv()` e `read_tsv()` têm em comum?

Segundo o [site do tidyr][LinkCSV], os outros argumentos que eles têm em comum são: basicamente todos.

<!-- - file -->
- col_names
- col_types
- col_select
- id
- locale
- na
- quoted_na
- quote
<!-- - comment -->
- trim_ws
<!-- - skip -->
- n_max
- guess_max
- progress
- name_repair
- num_threads
- show_col_types
- skip_empty_rows
- lazy

[LinkCSV]: https://readr.tidyverse.org/reference/read_delim.html

## 3. Quais são os argumentos mais importantes de `read_fwf()`?

Pelo que vi e li, os argumentos que eu considerei mais importantes são:

- file
  - Necessário para informar qual será o conteúdo a ser lido.
- col_positions
  - É essencial, visto que a função em si gira em torno de ler conjuntos de dados com tamanhos fixos, então é necessário informar quais que são esses tamanhos.
- col_select
  - Permite selecionar quais as colunas desejadas para a leitura.
- na
  - Definine quais são os possiveis valores que deverão ser considerados como NA.
- name_repair
  - Define uma reparação automática aos nomes das colunas de acordo com algumas lógicas predefinidas.

O grandiosíssimo ChatGPT discorda de mim e disse o seguinte:

> A função read_fwf do pacote tidyverse em R tem os seguintes argumentos mais importantes:
>
> - file: o nome do arquivo ou uma conexão para ser lido.
> - col_positions: uma lista de tuplas que especificam as larguras das colunas em caracteres.
> - col_names: nomes das colunas para usar como rótulos de coluna ao ler o arquivo.
> - skip: número de linhas a serem puladas antes de ler o arquivo.
> - n_max: número máximo de linhas a serem lidas do arquivo.
> - locale: o locale a ser usado para a leitura.
> - na: strings que representam valores ausentes.
>
> Estes são os argumentos mais importantes e comuns usados na função read_fwf do pacote tidyverse em R.

## 4. As vezes as strings em um CSV contém vírgulas. Para evitar que isso cause problema essas strings normalmente são colocadas entre aspas. Para ler o texto a seguir em um dataframe, qual argumento você deve especificar no `read_csv()`?

```{r}
"x,y\n1,'a,b'"
```

É necessário utilizar o argumento "quote" sendo igual à aspas simples, preferencialmente tendo um contrabarra antes de si para não causar possíveis problemas no código.

```{r}
test_string <- "x,y\n1,'a,b'"
data <- read_csv(test_string, quote = "\'")
data
```

## 5. Identifique o que está errado em cada uma dessas linhas e o que acontece se você rodar o código?

### 5.1 O que tá errado e o que acontece se rodar?

```{r}
read_csv("a,b\n1,2,3\n4,5,6")
```

#### O que está errado é que...

Existem apenas duas colunas na tabela, mas os dados apresentados estão espalhados em três colunas. Idealmente cada linha deveria conter a mesma quantidade de dados quanto a quantidade de colunas existentes, entretanto, a quantidade de colunas pode ser maior que a quantidade de dados observados em uma linha, mesmo que os valores que surjam sejam "Not Available".

#### O que acontece é...

O código ao ser rodado acabou anexando o terceiro valor que estaria nas colunas logo ao lado do valor anterior, assim gerando um novo número.

### 5.2 O que tá errado e o que acontece se rodar?

```{r}
read_csv("a,b,c\n1,2\n1,2,3,4")
```

#### O que está errado é que...

A quantidade de valores na primeira linha das observações é menor do que o esperado, assim, a terceira coluna terá o valor "NA", já na segunda linha das observações há um valor a mais, o que fará com que o 4 se anexe à direita do 3 e se torne o número 34.

#### O que acontece é...

Acontece exatamente como previ acima.

### 5.3 O que tá errado e o que acontece se rodar?

```{r}
read_csv("a,b\n\"1")
```

#### O que está errado é que...

Após as informações das colunas, "escapa-se" uma aspas duplas, o que provavelmente fará com que a coluna a, tenha na primeira linha o valor `"1` e o b tenha o valor NA.

#### O que acontece é...

Ué! Na verdade ele simplesmente ignorou o "1 e não criou nenhuma linha.

### 5.4 O que tá errado e o que acontece se rodar?

```{r}
read_csv("a,b\n1,2\na,b")
```


#### O que está errado é que...

Não me parece que haveria algo errado. O que pode talvez ser considerado errado é utilizar "a" e "b" como nomes das colunas e também colocar como dado na linha o nome dela mesma. Ou seja, A coluna "a" ter em si o valor "a" e a coluna "b" ter em si o valor "b".

#### O que acontece é...

É, como eu esperava: Não há erro em si, mas não parece ser um conjunto de dados usual para se colocar em uma coluna.

### 5.5 O que tá errado e o que acontece se rodar?

```{r}
read_csv("a;b\n1;3")
```

#### O que está errado é que...

provavelmente o ponto e vírgula pode dar algum problema. Só não sei ao certo que tipo de problema. Talvez ele considere como se o ponto e vírgula fizesse parte da palavra e então haveria a coluna "a;b" com o valor "1;3". Ou então considere que o ponto e vírgula está funcionando como se pulasse uma linha, então haveria a coluna "a" com os valores "b", "1" e "3". Mas provavelmente isso aconteceria se algum argumento específico para delimitador fosse passado, então eu voto no primeiro caso. Vejamos...

#### O que acontece é...

DING DING DING!!! Acertei uhul! De fato ele considera o ponto e vírgula como parte da palavra.

## 6. Pratique seu aprendizado nesse dataset irritante!

```{r}
annoying <- tibble(
    `1` = 1:10,
    `2` = `1` * 2 + rnorm(length(`1`))
)
```

### 6.1 Cole o código para extrair a variável chamada `1`

```{r}
select(annoying, `1`)
```

### 6.2 Cole o código para graficar um scaterplot `1` vs `2`

```{r}
annoying |>
    ggplot(
        data = annoying,
        mapping = aes(
            x = `1`,
            y = `2`
        )
    ) +
    geom_point()
```

### 6.3 Cole o código para criar uma nova coluna chamada `3` calculada a partir de `2` dividido por `1`

```{r}
mutate(annoying, `3` = `2` / `1`)
```

### 6.4 Cole o código para renomear as colunas para `one`, `two` e `three`

```{r}
annoying |>
    mutate(`3` = `2` / `1`) |>
    rename(`one` = `1`, `two` = `2`, `three` = `3`)
```
